【裁判字號】    97,上訴,1717
【裁判日期】    970418
【裁判案由】    毒品危害防制條例
【裁判全文】
臺灣高等法院刑事判決                97年度上訴字第1717號
上  訴  人
即  被  告  甲○○
                    （另案於臺灣臺北看守所執行中）
上列上訴人因違反毒品危害防制條例案件，不服臺灣板橋地方法
院97年度訴字第154號，中華民國97年2月15日第一審判決（起訴
案號：臺灣板橋地方法院檢察署96年度毒偵字第9865號），提起
上訴，本院判決如下：
    主  文
上訴駁回。
    理  由
一、按不服地方法院之第一審判決而上訴者，應向管轄第二審之
    高等法院為之。上訴書狀應敘述具體理由。上訴書狀未敘述
    上訴理由者，應於上訴期間屆滿後20日內補提理由書於原審
    法院，逾期未補提者，原審法院應定期間先命補正。第二審
    法院認為上訴書狀未敘述理由或上訴有第362條前段之情形
    者，應以判決駁回之。但其情形可以補正而未經原審法院命
    其補正者，審判長應定期間先命補正。刑事訴訟法第361條
    、第367條，分別定有明文。所謂不服第一審判決之具體理
    由，必係依據卷內既有訴訟資料或提出新事證，指摘或表明
    第一審判決有何採證認事、用法或量刑等足以影響判決本旨
    之不當或違法，而構成應予撤銷之具體事由，始克當之（例
    如：依憑證據法則具體指出所採證據何以不具證據能力，或
    依憑卷證資料，明確指出所為證據證明力之判斷如何違背經
    驗、論理法則）；倘僅泛言原判決認定事實錯誤、違背法令
    、量刑失之過重或輕縱，而未依上揭意旨指出具體事由，或
    形式上雖已指出具體事由，然該事由縱使屬實，亦不足以認
    為原判決有何不當或違法者（例如：對不具有調查必要性之
    證據，法院未依聲請調查亦未說明理由，或援用證據不當，
    但除去該證據仍應為同一事實之認定），皆難謂係具體理由
    ，俾與第二審上訴制度旨在請求第二審法院撤銷、變更第一
    審不當或違法之判決，以實現個案救濟之立法目的相契合，
    並節制濫行上訴（最高法院97年度臺上字第892號判決參照
    ）。是以上訴人之上訴書狀或補提之上訴理由書，雖有敘述
    上訴理由，惟並未具體敘述第一審判決有上述違法、不當情
    形，即與未敘述具體理由無異，其所為上訴，即不符合上訴
    之法定要件。
二、本件上訴人即被告甲○○不服原判決，提起上訴，上訴狀理
    由略以：被告身負家中經濟重擔，上有母親需扶養，下有弟
    妹待照顧，於夜市販賣飾品，因工作時間太長，才接觸毒品
    提神，以承擔更多經濟壓力，因後期罹患躁鬱症，常藉毒品
    放鬆精神，被告深知吸毒危害身心，影響社會治安，已深感
    悔悟，請從輕量刑，給予被告自新機會等語。
三、本院查：
（一）被告前於民國95年間因施用毒品案件，經臺灣臺中地方法
      院以95年度毒聲字第842號裁定送觀察、勒戒後，認無繼
      續施用毒品傾向，經臺灣臺中地方法院檢察署檢察官於95
      年9月14日以95年度毒偵字第3147號為不起訴處分確定。
      又於96年間因施用第1、2級毒品案件，於96年6月4日經臺
      灣臺中地方法院以96年度訴字第1340號分別判處有期徒刑
      8月及3月，應執行有期徒刑10月，於96年7月23日撤回上
      訴確定，同年11月23日經同法院以96年度聲減字第7338號
      裁定各減為有期徒刑4月、1月又15日，應執行有期徒刑5
      月確定，現於臺灣臺北看守所執行中，有本院被告前案紀
      錄表在卷可查。
（二）被告於前案判決確定後竟仍不知悔改，復基於同時施用第
      1級毒品海洛因與施用第2級毒品甲基安非他命之犯意，於
      96年11月30日晚間7時許，在臺中市○○○路317號4樓408
      室租屋處，將海洛因及甲基安非他命同時放入玻璃球吸食
      器內，以燒烤產生煙霧之方式，施用第1級毒品海洛因及
      第2級毒品甲基安非他命乙次。嗣於同日晚間10時30分許
      ，在臺中市○○○路317號前為警查獲，並經警採其尿液
      送驗結果，呈鴉片類及安非他命類陽性反應（另查獲大量
      毒品、分裝袋及電子磅秤）。被告於原審準備程序對上開
      事實供承不諱，原審合議庭裁定由受命法官獨任以簡式審
      判程序審理，以被告同時犯毒品危害防制條例第10條第1
      項、第2項之施用第1級與第2級毒品罪，構成想像競合犯
      ，依刑法第55條規定，從較重之毒品危害防制條例第10條
      第1項施用第一級毒品罪處斷，並審酌被告前因施用毒品
      ，經觀察、勒戒，仍未能戒斷毒癮，再施用足以導致人體
      機能發生依賴性、成癮性及抗藥性等障礙之第1級毒品海
      洛因及第2級毒品甲基安非他命，戕害身心健康，其犯後
      尚能坦承犯行等情事，量處被告有期徒刑1年。原判決認
      事用法尚無不當，量刑亦稱妥適。
（三）本件被告於毒品危害防制條例施行後，既曾經接受觀察、
      勒戒，又經法院判處徒刑，復犯本件施用毒品罪，顯見被
      告確有施用毒品難以戒斷之習性。被告提起上訴，上訴理
      由僅請求輕判，然未具體指摘原判決關於認定事實、適用
      法律及量刑，有何違法或不當之處。依首揭說明，本件上
      訴不合上訴之法定要件，應予駁回，並不經言詞辯論為之
      。
四、依刑事訴訟法第367條前段、第372條，判決如主文。
中    華    民    國    97    年    4     月    18    日
            刑事第十三庭  審判長法  官  曾德水
                                法  官  林婷立
                                法  官  談  虎
以上正本證明與原本無異。
如不服本判決，應於收受送達後十日內向本院提出上訴書狀，其
未敘述上訴之理由者並得於提起上訴後十日內向本院補提理由書
（均須按他造當事人之人數附繕本）。
                                書記官  黃家麟
中    華    民    國    97    年    4    月     21    日


司法院資訊處製作；財團法人民間司法改革基金會備份。
